最高法院刑事判決　　　　　　　　　　　　　　　八十八年度台上字第二三八三號
　　上　訴　人　吳興應
右上訴人因貝學仁自訴過失致人於死案件，不服台灣高等法院中華民國八十六年六月
二十日第二審更審判決（八十六年度交上更(一)字第二號，自訴案號：台灣新竹地方法
院八十四年度交自字第七號），提起上訴，本院判決如左：
    主  文
上訴駁回。
    理  由
按刑事訴訟法第三百七十七條規定：上訴於第三審法院，非以判決違背法令為理由，
不得為之。是提起第三審上訴，應以原判決違背法令為理由，係屬法定要件。且必須
依據卷內資料為具體之指摘，並足據以辨認原判決已具備違背法令之形式，始屬相當
。本件原判決認定上訴人吳興應於民國八十三年八月十一日上午十一時二十分許，駕
駛ＪＫ－一○六二號自小客車行經新竹市○○路○段一六○號前，疏未注意車前狀況
，致追撞被害人貝文強所騎未靠右側路邊行駛之機車，造成貝文強人車倒地、顱骨破
裂骨折，送醫不治死亡，觸犯過失致人於死罪，因而撤銷第一審諭知上訴人無罪之判
決，改判論處上訴人因過失致人於死罪刑，已詳其所憑之證據及認定之理由，並以
上訴人否認有何過失犯行，辯稱：伊並未自後追撞貝文強所騎乘之機車云云，如何係
事後卸責之詞，不足採信，於理由內詳予指駁。復說明卷附上訴人所至之達亞汽車股
份有限公司高特服務廠提出之客戶資料卡、法務部調查局八十四年六月二十六日0
00000000號油漆鑑定之檢驗通知書、台灣省車輛行車事故覆議鑑定委員會八
十四年二月九日交覆字第八三一八三八號函、上訴人之小客車左側下方部位有二次之
刮痕、現場無留下煞車痕、及上訴人之小客車於案發後已出售予他人，該買受人業將
車噴上其他色漆，已非原漆，無法採取原漆比對鑑定，均如何不足為上訴人有利之論
據，亦於理由內一一加以論述，從形式上觀察尚無違背法令之情形存在。按證據之取
捨及犯罪事實之認定，乃事實審法院之職權行使，苟與經驗法則及論理法則無違，即
難指摘其違法。上訴意旨略稱：原判決認定之事實及所載理由有違經驗法則兼有與卷
證資料不符之違背法令，且理由前謂「汽車左前碰撞機車右後方」，後謂「機車係先
倒地由後擦撞小客車」，有所矛盾，並與證人張漢威所為陳述不相符，原審有採證
未依證據之違背法令。又無任何證據足以證明上訴人曾將汽車前保險桿重新噴烤油漆
等諸項，應為有利於上訴人，原審未為有利於上訴人之認定，有違證據法則，乃有理
由不備及理由矛盾、與事理法則不符之違背法令云云。惟查原判決依據卷內證據資料
，對於證據如何取捨，及事實如何認定，已分別論述甚詳，核與證據法則、經驗法則
及論理法則，均屬無違，亦難認有理由不備及理由矛盾之情形，上訴意旨係以自己之
說詞，就原審採證認事及已明白論斷之事項再為事實上之爭執，且其所指摘之事項，
仍不足據以辨認原判決已具備違背法令之形式，揆諸首開說明，應認其上訴違背法律
上之程式，予以駁回。又本件雖屬刑事訴訟法第三百七十六條第一款所列案件，惟本
法修正前，原得上訴於第三審法院，且已繫屬於法院，依本法施行法第五條第一項規
定，仍應依修正前之法定程序終結之，附此明。
據上論結，應依刑事訴訟法第三百九十五條前段，判決如主文。
中      華      民      國    八十八    年      五      月     十三     日
                              最高法院刑事第十庭
                                  審判長法官  莊  登  照
                                        法官  洪  明  輝
                                        法官  蔡  清  遊
                                        法官  黃  一  鑫
                                        法官  林  秀  夫
      右正本證明與原本無異
                                              書  記  官
中      華      民      國    八十八    年      五      月     十九     日
